# 试生产的账务处理

提问人：七剑传人 时间：2013-11-05 13:32:11
请问：一家血浆生产白蛋白的新建企业，要生产三个批次的产品，送检合格后才能取得特许生产许可证，且不能销售。问：生产这三个批次所消耗的原料和辅料如何入账？

回答人：chenyiwei
如果试生产三个批次的产品是证明固定资产达到预定可使用状态的必要条件，且这些试生产产品按规定不得对外销售的，则试生产所耗用的原材料、人工、水电等成本应计入在建工程成本。 如果是在固定资产达到预定可使用状态以后，为了取得药品生产许可而进行试生产，则试生产所耗用的原材料、人工、水电等成本应计入当期损益（管理费用）处理。